臺灣臺北地方法院民事判決　九十年度簡上字第四八一號
　　上　訴　人　　甘氏貿易有限公司
　　法定代理人　　甲○○
　　被上訴人　　　進航國際有限公司
　　法定代理人　　丁○○
　　訴訟代理人　　乙○○
　　　　　　　　　丙○○
右當事人間請求給付運費事件，上訴人對於中華民國九十年七月五日本院台北簡易庭
八十九年度北簡字第二七○號第一審判決提起上訴，本院判決如左：
    主  文
上訴駁回。
第二審訴訟費用由上訴人負擔。
    事  實
甲、上訴人方面：
  壹、聲明：
    一、原判決廢棄。
    二、被上訴人在原審之訴駁回。
  貳、陳述：除與原審判決書所載者相同茲予引用外，補稱：
    一、被上訴人於民國八十八年九月二十日通知上訴人，安排西北航空九○二班機
        (NW902)運送，預計九月廿二日十五時三十分啟運，主提單號碼000-0000000
        0、分提單號碼GT-962441；九月廿一日安排貨運公司至上訴人處取貨；九月
        廿二日再以傳真確認運送班機為九月廿二日西北航空九○二班機，以及主、
        分提單號碼。惟九月廿二日交付上訴人之提單，主、分提單號碼雖相同，運
        送班機卻為九月廿三日西北航空九○二班機。被上訴人未依其九月二十、廿
        二日承諾，於九月廿二日西北航空九○二班機運送系爭貨物。嗣貨物以九月
        廿五日西北航空九○二班機、下午三時五十五分離開中正機場、九月廿五日
        下午九時三十五分  (芝加哥時間)到達芝加哥。四個棧板貨物於九月廿七日
        ，另一個棧板貨物則於九月三十日，始分別運交收貨人PPG。系爭貨物之五
        個棧板，並非一起以九月廿五日西北航空九○二班機自台北運往芝加哥，再
        轉以陸運送收貨人PPG公司。
    二、依交通部民用航空局中正國際航空站八十九年六月五日正站貨字第○○○
        八二九八號函可知，西北航空之貨運班機八十八年九月廿二日至二十五日之
        班機均無延誤情形。被上訴人多次未依承諾之時程為貨物運送，其延誤情形
        遠逾一般常情，且同抵運送物竟分兩批運送至不同機場，難謂其就運物遲延
        無故意或重大過失之責任。
    三、系爭運送物塑膠汽車窗框二千七百只，係被告在美國主要客戶PPG Industr-
        -ies公司急需之替換品，客戶於八十八年九月十七、二十日已強調替換品應
        於九月廿一日運抵芝加哥，否則將退回先前之七千只「不良品」。該二千七
        百只塑膠汽車窗框共重八三二公斤，價值美金二萬二千六百八十元 (約合新
        台幣七十二萬元) ，倘非時間急迫，上訴人無耗費近二十萬元之運費，以空
        運運送之理由。上訴人於委託被上訴人運送時，即已告知被上訴人時間之急
        迫性。被上訴人於九月二十日告知將安排九月廿二日西北航空九○二班機運
        送，並於九月二十一日安排貨運公司取走貨物。上訴人以貨物將可於美國時
        間九月廿二日運抵芝加哥，與PPG要求之期限僅差一天，故與PPG協商取得同
        意。嗣被上訴人交付提單記載運送班機為九月廿三日西北航空九○二班機，
        因貨物已交被上訴人，上訴人惟有再要求PPG公司諒解。然被上訴人竟再三
        延誤、變更時程，且分批運送，遲至九月三十日始送達。致PPG公司認為上
        訴人一再失信，而拒絕接受先前之七千只「不良品」，改向其他廠商訂購。
        上訴人雖依被上訴人「受地震影響」之說詞，向PPG解釋希望改變其決定，
        以減少損失，惟PPG覆函表示上訴人已多次未履行展延期限、地震豈是最後
        一批貨拖延至九月三十日之理由、人力規劃因貨物未承諾運達已變更兩次等
        拒絕接受，並重申退回七千只窗框，被上訴人遲延運送，導致PPG退貨及轉
        向其他廠商訂購，至為明確。原審判決認上訴人遭PPG退貨與本件運送遲延
        無因果關係云云，顯有違誤。
    四、被上訴人原通知安排九月廿二日西北航空九○二班機運送系爭貨物，可於美
        國時間九月廿二日晚間運抵目的地。惟被上訴人於九月廿一日安排貨運公司
        取走系爭貨物後，卻未如期運送。而依被上訴人八十八年九月廿二日開立並
        交付上訴人之提單所載，系爭貨物共五個棧板，應於九月廿四日運抵目的地
        美國肯德基州之Berea市。且系爭貨物之五個棧板，並非一起以九月廿五日
        西北航空九○二班機自台北運往芝加哥，再轉以陸運送收貨人。
    五、被上訴人一再延誤及變更運送時程，貨物遲至九月三十日始全部送達PPG公
        司，逾原訂送達日期一星期之久，致PPG公司堅持退回七千只「不良品」，
        並改向其他廠商訂貨，而使上訴人受有退貨、喪失訂單及商業信譽之重大損
        失。其中退運貨品之損失，即達新台幣二百七十九萬八千三百一十四元，會
        計師查核報告書所載退貨數量一萬零三百九十六只，包含PPG退貨七千只在
        內，縱僅以七千只退貨計算，損失亦達一百八十八萬四千二百零五元。又上
        訴人交付系爭運送物予PPG公司，係以PPG公司接受七千只「不良品」為對價
        ，因被上訴人運送遲延，PPG公司拒絕接受七千只「不良品」而予退回，上
        訴人未能獲得交付系爭運送物之對價，該遲到之系爭運送物對上訴人而言，
        並無價值可言。上訴人之塑膠汽車窗框每只單價美金八．四元，二千七百只
        總價美金二萬二千六百八十元，以被上訴人計算運費之匯率一：三一．七計
        算，折合新台幣七十一萬八千九百五十六元，上訴人至少受有此項損失，系
        爭運送貨物價值損失。被上訴人請求運費一十八萬七千零九十二元，顯然不
        足抵償上訴人之損失，其請求自非有理由。
  、證據：援用原審之立證方法。
    一、PPG函影本乙份及中譯本。
    二、請求訊問證人王淑萍。
乙、被上訴人方面：
  被上訴人未於言詞辯論期日到場，惟曾提出書狀並到場聲明及陳述如下：
  壹、聲明：駁回上訴。
  貳、陳述：除與原審判決書所載者相同茲予引用外，補稱：
    一、被上訴人於八十八年九月二十日即為上訴人安排下一班西北九０二班機為上
        訴人運送系爭貨物，而依當時航班下一班次之貨機預計八十八年九月二十二
        日十五時三分由台北中正機場起運，被上訴人並據此通知上訴人。惟台灣於
        八十八年九月二十一日發生前所有規模劇烈之九二一大地震，全省大部分地
        區連續停電數天之久，各工商業皆處於停頓狀態，班機航次大減少，原本預
        訂於八十八年九月二十二日到達台北之系爭班機，亦因系爭事變之發生而延
        後抵台日期，被上訴人乃依航空公司之公告，通知上訴人系爭班機可能延八
        十八年九月二十三日下午三時五十五分起運。然由於系爭事變之發生，導致
        中正機場及進出台灣班機秩序大為紊亂，班機時刻最後延至八十八年九月二
        十五日下午三時五十五分起運，對此，被上訴人亦已核實對上訴人為通知。
        班機起運後，由於系爭事變之發生，致進出台灣之航線大為混亂，已如前述
        ，原定運送之旅客及貨物亦大量延滯、屯積，故當系爭貨物運抵日本轉機時
        ，航空公司基於專業之考量，乃安排其中四棧板之系爭貨物先行運至芝加哥
        再轉陸運予受貨人，其餘一棧板之貨物則運至底特律，再轉陸運予受貨人。
    二、依系爭契約，被上訴人承諾者為儘最大努力以合理之注意完成運送，但未承
        諾固定之運送期間，此有提單上當事人權利義務關係明文之約定即運送契約
        條款第九條第一項可稽，由於被上訴人對上訴所承諾者僅為「運送之完成」
        ，而非「在某時點前完成運送」，被上訴人在運送過程中向上訴人提供起飛
        及轉運之時間，僅係供上訴人了解系爭貨物運送狀況之用，而非對運送時間
        之承諾，故根本不發生遲延之問題，是上訴人一再以系爭貨物運送之時間為
        指責，謂被上訴人送遲延云云，實與事實有違。
    三、當事人間不曾有任何類似被上訴人必須於特定時點前運送，否則即視為遲延
        等之口頭或書面約定，由於上訴人所委託者僅為一般按照班機航次之運送方
        式，而非有特定起飛時間之包機運送，被上訴人向上訴人報告者亦僅為下一
        航班之預定時刻，該時刻僅具參考價，而非一特定之運送時間之約款，此乃
        國際運送之普通常識，由是構成提單背面運送契約第九條第一項約定，其源
        自華沙公約之由來，否則，上訴人若要求被上訴人在某時定時點前運送，則
        該特別要求必顯現在運送費用上，否則，此一無限擴張之運送責任及成本，
        已嚴重違反市場機能。況且，上訴人與PPG公司間之契約關係與兩造間之契
        約關係為不同之契約，上訴人並未舉證證明其有將上開情事告知被上人及兩
        造有達成於八十八年九月二十一日前完成運送之合意，應認被上訴人並未承
        諾於八十八年九月二十一日完成運送
    四、被上訴人通知上訴人關於系爭貨物起運、送達時間之所以一再變更，乃肇因
        於九二一大地震此一不可抗力事變所致。則該運送時間之延誤亦係肇因於系
        爭不可抗力事變所致，被上訴人對於本件事件並無怠於注意之情形，即無任
        何故意或過失可言，依法被上訴人亦不負遲延責任。
  、證據：援用原審之立證方法。
    理  由
一、本件被上訴人，未於言詞辯論期日到場，核無民事訴訟法第三百八十五條所列各
    款之情形，爰依上訴人聲請，由其一造辯論而為判決。
二、被上訴人於起訴主張：兩造於八十八年九月間訂有貨物運送契約，由被上訴人為
    上訴人將五棧板之貨物，自台北運送至美國肯德基州BEREA市，運費計十八萬七
    千零九十二元。被上訴人於同年月二十日即為上訴人安排班機為上訴人運送系爭
    貨物，預計同年月二十二日十五時三分由台北中正機場起運，惟因九二一大地震
    ，班機延後九月二十三日下午三時五十五分起運，再由於中正機場及進出台灣班
    機秩序大為紊亂，班機最後延至九月二十五日下午三時五十五分起運，最後亦有
    完成運送。而依系爭契約被上訴人未承諾固定之運送期間，在運送過程中向上訴
    人提供起飛及轉運之時間，僅係供上訴人了解系爭貨物運送狀況之用，而非對運
    送時間之承諾，故根本不發生遲延之問題。被上訴人既已依系爭契約之本旨完成
    運送，則依系爭契約之約定及民法第六百六十條第二項、第五百八十二條之規定
    ，上訴人當有依約對被上訴人給付運費計十八萬七千零九十二元之義務，上訴人
    因退運貨品所造成之損失，乃直接肇因於上訴人之貨物有瑕疵，與被上訴人之運
    送時間並無任何之關聯等語。嗣於本院仍援用依此抗辯。
三、上訴人於原審則以：
  (一)、系爭二千七百只窗框係與PPG公司約定須以八十八年九月二十一日前運抵美國
      以爭取PPG公司不退回七千只不良品，經被上訴人同意承攬運送至Berea市，交
      付PPG公司，惟被上訴人遲未能確定空運班機及時程。九月二十日被上訴人始
      電話告知安排班機運送，預計九月廿二日十五時三十分啟運，九月廿一日被上
      訴人僅安排貨運公司至上訴人處取貨，卻未依約交付提單。後卻更改為廿三日
      司班機、預訂九月廿四日運抵目的地。另告知上訴人貨已於廿三日下午四時前
      離開台灣，然事實上，貨物並未於九月廿三日運送。被上訴人最終以九月廿五
      日下午三時五十五分班機運送，九月廿七日僅四個棧板二千一百六十只送達
      PPG 公司。另一棧板貨物五百四四只，於九月三十日運達。因上訴人屢未依通
      知時間交貨，PPG公司業已退回「不良品」，並停止上訴人之訂單。被上訴人
      明知上訴人之託運物具有時效性，同意承攬運送，卻遲未能安排運送，多次變
      更時程被上訴人對於本件託運物之遲誤運送，非屬故意詐騙，即屬重大過失，
      被上訴人應對上訴人負侵權行為之損害賠償責任。
  (二)、美國PPG公司因本件貨物運送遲延，退回損失即達二百七十九萬八千三百一十
      四元，被上訴人請求之運費已顯然不足以抵償上訴人之損失。被上訴人既需負
      遲延責任，自因負損害賠償責任。
  (三)、復於本院補陳：被上訴人多次未依承諾之時程為貨物運送，其延誤情形遠逾一
      般常情，且同抵運送物竟分兩批運送至不同機場，難謂其就運物遲延無故意或
      重大過失之責任。而本件PPG公司退回七千只不良品及二千七百只本件運送之
      窗框對於上訴人而言均已全無價值，是被上訴人自應負責等語。
四、被上訴人主張其於八十八年九月間承運被上訴人之二千七百只塑膠汽車窗框共五
    個棧板之貨物至美國肯德基州Berea市，約定運費十八萬七千零九十二元，嗣分
    別於同年九月二十七日、九月三十日將四個棧板、一個棧板貨物運達目的地交予
    上訴人之買受人PPG公司，上訴人依約應給付被上訴人運費十八萬七千零九十二
    元，惟上訴人迄今仍未給付之事實，為上訴人所不爭執，並據被上訴人提出分提
    單一件、運輸計數單、貨物簽收單各二件為證，堪信為真實。惟上訴人以前揭情
    詞置辯，則本件之爭點，即在於被上訴人運送是否致上訴人受損害，而其損害間
    與上訴人之遲延責任是否具有因果關係。
  (一)、查本件上訴人委託被上訴人運送，其主張系爭貨物需於八十八年九月二十一日
      運抵貨物，並據被上訴人承諾一節，為被上訴人所否認，而上訴人雖提出傳真
      函為據（見原審卷二一、二二頁），然依該傳真函內容觀之，係訴外人Amilite
      Corp傳真予上訴人，通知上訴人需於八十八年九月二十一日前交付二千七百只
      塑膠汽車窗框至PPG公司，否則將退還七千只塑膠汽車窗框等語，則依契約之
      相對性認定，此係上訴人與PPG公司間之契約關係下，上訴人所需負擔之義務
      ，除上訴人能舉證與被上訴人之運送契約間，已就八十八年九月二十一日前將
      貨物運抵美國肯德基州達成約定外，尚非得以此推定兩造間之契約有此拘束條
      款。況被上訴人抗辯原係預定以同年九月二十二日下午三時三十分啟運，並於
      同年月二十一日安排貨車至上訴人公司取貨一節，為上訴人所不爭執，自堪認
      定上訴人並無以同年月二十一日運抵目的地之期間為運送條件。
  (二)、查本件運送契約，被上訴人原於八十八年九月二十日電話告知安排西北航空九
      ○二號班機運送，預計同年九月二十二日十五時三十分啟運，並於同年月二十
      一日安排貨運公司至上訴人處取貨，被上訴人再於同年月二十二日以傳真通知
      運送班機為同日西北航空公司九○二號班機，被上訴人同日簽發予上訴人之
      GT-972441號分提單，預定九月二十四日運抵Berea，然被上訴人肇於八十八年
      九月二十一日臺灣地區發生大地震，即通知上訴人系爭班機延八十八年九月二
      十三日下午三時五十五分起運。惟最後延至八十八年九月二十五日下午三時五
      十五分始起運，此為被上訴人所自陳，並有分提單一件、傳真影本數件在卷可
      參，參諸本件貨物自中正機場啟運後，其中四個棧板貨物於八十八年九月二十
      七日運抵芝加哥，另一棧板貨物係由航空公司運抵底特律，再以陸運轉運，同
      年月三十日始抵達目的地，是被上訴人將同一提單之貨物分批運送，並於不同
      時間抵達，就以航空運送之運送契約履行目的而論，難謂被上訴人有依債之本
      旨履行。再者，被上訴人既已以通知函承諾於同年月二十四日運抵目的地，被
      上訴人復未舉證證明貨運界承攬運送人之通知函僅為預估之性質，足認本件貨
      物運送確有遲到之情形。再查本件被上訴人原通知之運送之班機西北航空九月
      二十二日九○二號班機，亦於當日十六時起飛，此有交通部民用航空局中正國
      際航空站八十九年六月五日正站貨字第○○○八二九八號函檢附之中正國際
      航空站民用航空器飛航動態紀錄表附於原卷可稽，被上訴人就系爭貨物未如期
      裝載於西北航空公司九月二十二日九○二號貨機之確實原因，未舉證以實其說
　　　，是被上訴人主張：運送時間之延誤係肇因於九二一大地震不可抗力事變所致
　　　，被上訴人並無怠於注意之情形，被上訴人不負遲延責任云云，洵無足取。
  (三)、按承攬運送人，對於託運物品之喪失、毀損或遲到，應負責任。運送物有喪失
      、毀損或遲到者，其損害賠償額，應依其應交付時目的地之價值計算之。運送
      物之喪失、毀損或遲到，因運送人之故意或重大過失所致者，如有其他損害，
      託運人並得請求賠償。民法第六百六十一條、第六百六十五條、第六百三十八
      條第一項、第三項定有明文。故因運送物遲到得主張之賠償，在非因運送人之
      故意或重大過失所致時，由應交付時目的地之價額，扣除交付時目的地之價額
      ，以其所得差額為賠償額，應僅賠償積極損害，而不及於消極之損害，換言之
      ，運送物因遲到交付時之價值較應交付時之價值為低時，方得請求損害賠償，
      若二者無差額，或遲到時交付之價值反比應交付時之價值為高時，則無損害可
      言。查本件上訴人固主張因系爭貨物遲到而遭PPG公司退回「不良品」，並停
      止上訴人之訂單，退回貨品之損失即達二百七十九萬八千三百一十四元，被上
      訴人對於本件託運物之遲誤運送，非屬故意詐騙，即屬重大過失，被上訴人應
      對上訴人負承攬運送人及侵權行為之損害賠償責任云云，然就故意或重大過失
      而言，應係就其違背義務之認識明知並有意違背或違背不抵觸其本意為要件，
      而本件兩造運送貨物被上訴人雖有遲延，然其遲延係客觀之表徵，尚非得以此
      推定被上訴人主觀上有明知並有意違背或違背不抵觸其本意之意思，從而，上
      訴人以「被上訴人多次未依承諾之時程為貨物運送，其延誤情形遠逾一般常情
      ，且同抵運送物竟分兩批運送至不同機場，難謂其就運物遲延無故意或重大過
      失之責任。」主張被上訴人有故意或重大過失，即難認已盡舉證之責。則上訴
      人抗辯「退運貨品之損失，二百七十九萬八千三百一十四元，．．．縱僅以七
      千只退貨計算，損失亦達一百八十八萬四千二百零五元」即屬無理。
  (四)、本件被上訴人運送應到達之為八十八年九月二十四日，而依上訴人與PPG公司
      協商，於同年九月二十一日前運交新品二、七○○只，PPG公司則不退回「不
      良品」，而兩造並未約定於同年九月二十一日前運達Berea乙節，已如前述，
      是本件貨物縱依約如期以西北航空公司九月二十二日九○二號貨機裝載運送，
      亦不可能於同年九月二十一日運達目的地，則上訴人所預定運送到達之時間既
      已不能達其與PPG公司間之目的，則上訴人欲主張損害，即需先舉證證明PPG公
      司對於九月二十四日運抵目的仍會接受給付之證據，惟上訴人僅以PPG公司之
      傳真函主張係以「多次未履行展延期限、地震豈是最後一批貨拖延至九月三十
      日之理由？人力規劃因貨物未承諾運達已變更兩次等拒絕接受，並重申退回七
      、○○○只窗框」為理由，然PPG公司與上訴人之函件內係載明「交運服務送
      交原訂於一九九九年九月二十日到達之二七○○只ＤＷＯ一○五八／一○九七
      窗框完全無法接受。本組件為本公司最暢銷之產品之一，由於　貴公司數次展
      延到貨期限，均未能履行，導致本公司必須自其他供應商採購代替品。　貴公
      司稱因地震造成交貨遲延，但此豈為最後一批貨拖延至九月三十日才到達之理
      由，本公司工廠人力安排二度因　貴公司承諾之物品未到達而作變更。本公司
      同時退回七○○○只ＤＷＯ一○五八窗框。」，顯見PPG公司解約之理由，係
      基於上訴人展延到貨期限，而非期限前未到達之因素，然依證人即王淑萍所證
      ：因當時時間非常急迫，二十日前一個星期都和他（指乙○○，被上訴人公司
      之職員）聯絡，後來他二十日通知二十二日才有飛機，．．．沒有辦法只有安
      排二十二日之飛機，因當時陸運也是被上訴人幫我們處理，若我們換，連陸運
      地要換。後來二十二日公司通知我貨沒上飛機，我就通知乙○○，貨延了二次
      ，最後在二十四、二十五日才起飛，遲延問題就由公司在美國與對方交涉」等
      語，足見上訴人對於被上訴人未按兩造間之約定交貨物予航空公司知之甚詳，
      是對於貨物於八十八年九月二十五日飛機運離中正機場前，已可預見PPG公司
      對於數次更改運送到達之時間是否可接受，是其對於八十八年九月二十五日啟
      運之飛機既為同意之承諾，自非可再以之為數次更改運送時間可向被上訴人主
      張遲延責任，蓋如上訴人欲主張被上訴人之遲延責任，於被上訴人第一次未將
      貨物運送完成時，即可預見PPG公司將無法接受，自可據為向被上訴人主張損
      害賠償，然被上訴人不私此途，卻仍欲以運送完成試圖向美國PPG公司爭取另
      七千只不良品之窗框之免退貨損失，直至PPG公司不接受後，再向被上訴人主
      張遲延責任。從而，本件以八十八年九月二十五日飛機運送既為上訴人所同意
      ，自難認上訴人遭PPG公司退貨所生之損失與本件運送遲延間有因果關係。再
      者本件運送之貨物僅二千七百只塑膠窗框，而被上訴人提出之會計師查核報告
      ，其上列計退運之貨物為一萬零三百九十六只塑膠窗框，兩者數量不符，且是
      否具同一性，亦未見上訴人證明，雖上訴人以會計師查核報告書所載退貨數量
      一○、三九六只，包含PPG退貨七、○○○只在內云云，惟以七千只加計二千
      七百只，亦僅為九千七百只，與查核報告之一萬零三百九十六只數量亦明顯不
      符，益證上訴人主張遭PPG公司退貨之損失與本件運送遲延並無因果關係。況
      依民法第六百三十八條第一項規定，運送物有喪失、毀損或遲到者，其損害賠
      償額應依其應交付時目的地之價值定之。此項損害賠償價值之計算，應係以原
      應到達時間之價格與遲延到達之價格相較後，再計算其差額為其損害之依據已
      如前述。然本件上訴人係以二千七百只窗框未為PPG公司所接受，即認該遲到
      之系爭運送物對上訴人而言，並無價值可言。以此認定塑膠汽車窗框每只單價
      美金八．四元，二千七百只總價美金二萬二千六百八十元，以被上訴人計算運
      費之匯率一：三一．七計算，折合出共有七十一萬八千九百五十六元之損失云
      云，亦與前開規定未合。蓋遲到之貨物，非如貨物滅失，此比較民法第六百四
      十條「因遲到之損害賠償額，不得超過其運送物全部喪失可得請求之賠償額」
      可知，本件被上訴人遲延之責任，應係以美國芝加哥時間九月二十二日與九月
      二十七日、三十日系爭窗框之價格比較定之，如係以PPG公司因貨物遲到而與
      之解約，應係屬民法第六百三十八條第三項「其他損害」為請求之依據，然該
      項要件須運送人具有故意或重大過失，而本件上訴人並未舉證證明被上訴人有
      故意或重大過失已如前述，自非得以上訴人抗辯系爭貨物至目的地因PPG公司
      已不願接受即認定全無價值。亦即，上訴人以全部運送之二千七百只窗框全部
      價格為損害之依據亦與民法第六百三十八條第一項之要件不符，非屬可採。而
      本院審酌被上訴人之遲延責任為五日與八日，對此短短數日貨物價格之異動除
      有明確之依據外，應認並無價格上之變化，是本院自無從依民事訴訟法第二百
      二十二條第二項斟酌其損害額。
五、綜上所述，被上訴人起訴請求上訴人給付十八萬七千零九十二元，及自支付命令
    送達後之八十八年十二月三日起至清償日止，按年息百分之五計算之遲延利息為
    有理由，應予准許。原審為被上訴人勝訴之判決，並無違誤，上訴人仍執詞上訴
    請求廢棄原判決為無理由。
六、據上論結，本件上訴為無理由，依民事訴訟法第四百三十六條之一第三項、第四
　　百四十九條第一項、第七十八條、第四百六十三條、第三百八十五條第一項前段
　　，判決如主文。
中　　　華　　　民　　　國　　九十一　　年　　　一　　　月　 二十九　　 日
                                        民事第四庭審判長法官　謝明珠
                                                        法官  劉又菁
                                                        法官　洪于智
右為正本係照原本作成
本判決不得上訴
中　　　華　　　民　　　國　　九十一　　年　　　一　　　月　 二十九　　 日
　　　　　　　　　　　　　　　　　　　　　　　　　法院書記官　林佳蘋
